【裁判字號】    99,訴,515
【裁判日期】    990923
【裁判案由】    拆物還地等
【裁判全文】
臺灣彰化地方法院民事判決  99年度訴字第515號
原      告  甲○○
被      告  乙○○
上列當事人間請求拆物還地等事件，本院於民國99年9 月9 日言
詞辯論終結，判決如下：
    主      文
被告應將坐落彰化縣福興鄉○○段三○一地號土地上如附圖（即
彰化縣鹿港地政事務所九十九年七月十六日土地複丈成果圖）所
示編號Ａ部分面積三百四十五點七八平方公尺之磚造平房拆除，
並將該土地返還原告。
訴訟費用新臺幣壹萬捌仟捌佰拾柒元由被告負擔。
    事實及理由
一、原告起訴主張：坐落彰化縣福興鄉○○段301 地號、面積73
    0.42平方公尺土地（下稱系爭土地）原為原告與被告共有，
    嗣原告經拍買取得被告所有之應有部分5619分之750 ，而現
    擁有系爭土地全部之所有權。被告所有之磚造平房建物（下
    稱系爭建物），無正當權源占用系爭土地如彰化縣鹿港地政
    事務所99年7 月16日土地複丈成果圖（下稱附圖）所示編號
    A 部分，面積345.78平方公尺之土地。原告曾要求被告拆除
    系爭建物，並將系爭土地返還予原告，均未獲置理，爰依所
    有權之法律關係，請求被告拆除系爭建物，將系爭土地返還
    予原告。並聲明求為判決如主文所示。
二、被告辯稱：坐落在系爭土地上之系爭建物確為伊所有，伊並
    已居住在系爭建物內達2 、30年，該建物係於3 、40年前由
    伊父親所建，再由伊繼承而得，惟該建物所在之系爭土地嗣
    後經原告拍賣取得所有權，伊曾想向原告購買系爭土地，但
    原告不願意出售等語，並聲明：(一)原告之訴駁回。(二)訴訟費
    用由原告負擔。
三、得心證之理由：
（一）原告主張之上開事實，業據其提出照片1 張、地籍圖謄本
      、土地所有權狀、本院不動產權利移轉證書、掛號郵件及
      收件回執、存證信函、臺灣省彰化縣土地登記簿、土地異
      動索引表等件為證（見本院卷第5-25頁），且經本院會同
      兩造、彰化縣鹿港地政事務所人員於99年7 月16日履勘現
      場無誤，此有本院勘驗筆錄、彰化縣鹿港地政事務所99年
      7 月16日複丈成果圖在卷可稽（見本院卷第41、42、47頁
      ），復為被告所不爭執，堪信為真。
（二）按所有人對於無權占有或侵奪其所有物者，得請求返還之
      ，對於妨害其所有權者，得請求除去之，民法第767 條定
      有明文。又當事人主張之事實，經他造於準備書狀內或言
      詞辯論時或在受命法官、受託法官前自認者，無庸舉證；
      當事人對於他造主張之事實，於言詞辯論時不爭執者，視
      同自認，民事訴訟法第279 條第1 項、第280 第1 項規定
      甚明。
（三）經查，原告主張被告所有之系爭建物占用系爭土地，且被
      告就系爭土地並無所有權一節，均經被告自認在卷（見本
      院卷第50頁），此外，被告復未能舉證證明其所有如附圖
      所示編號Ａ部分之系爭建物，究有何占用系爭土地之合法
      權源，故原告依民法第767 條之規定，請求被告將無權占
      用系爭土地如附圖所示編號Ａ部分之建物拆除，並返還系
      爭土地予原告，自屬依法有據，應予准許。
四、本件事證已臻明確，兩造其餘之攻擊防禦方法及所提之證據
    ，核與判決結果不生影響，爰毋庸一一論述，併此敘明。
五、依民事訴訟法第78條，判決如主文。
中    華    民    國    99    年    9    月    23    日
                  民事第三庭法  官  林秉暉
以上正本係照原本作成。
如對判決上訴，應於判決送達後20日內向本院提出上訴狀。如委
任律師提起上訴者，應一併繳納上訴審裁判費。
中    華    民    國    99    年    9    月    23    日
                            書記官  廖春慧
附圖：彰化縣鹿港地政事務所99年7 月16日土地複丈成果圖

司法院資訊處製作；財團法人民間司法改革基金會備份。
